tr: İş ve Endüstri > Bilim ve Laboratuvar > Laboratuvar Kimyasalları: Asitler; Bazlar; Tuzlar; Solventler
es: Economía e industria > Ciencia y laboratorio > Productos químicos de laboratorio: Ácidos; Bases; Sales; Solventes
da: Erhverv og industri > Videnskab og laboratorier > Laboratorie – kemikalier: Syrer; Baser; Salte; Opløsningsmidler
ru: Бизнес и промышленность > Лабораторное и научное оборудование > Лабораторные химикаты: Кислоты; Базы; Соли; Растворители
cs: Obchod a průmysl > Věda a laboratoře > Laboratorní chemikálie: Kyseliny; Báze; Soli; Rozpouštědla
ro-RO: Afaceri și sectorul industrial > Știință și laborator > Produse chimice de laborator: Acizi; Baze; Săruri; Solvenți
th: ธุรกิจและอุตสาหกรรม > วิทยาศาสตร์และห้องแล็บ > สารเคมีในห้องแล็บ: กรด; เบส; สารเกลือ; ตัวทำละลาย
sk-SK: Obchod a priemysel > Vedecké laboratórium > Laboratórne chemikálie: Kyseliny; Zásady; Soli; Rozpúšťadlá
pt-BR: Comercial e industrial > Ciência e laboratório > Produtos químicos de laboratório: Ácidos; Bases; Sais; Solventes
ko: 비즈니스/산업 > 과학/연구 > 실험용 화학물질: 산; 염기; 염; 용제
de: Wirtschaft & Industrie > Wissenschaft & Labor > Laborchemikalien: Säuren; Basen; Salze; Lösungsmittel
hu: Üzlet és ipar > Tudomány és laboratórium > Laboratóriumi vegyszerek: Savak; Bázisok; Sók; Oldószerek
nb: Forretninger og industri > Vitenskap og laboratorier > Laboratoriekjemikalier: Syrer; Baser; Salter; Løsemidler
sl-SI: Posel in industrija > Znanost in laboratorij > Laboratorijske kemikalije: Kisline; Baze; Soli; Topila
hr-HR: Posao i industrija > Znanost i laboratorij > Laboratorijske kemikalije: Kiseline; Baze; Soli; Otapala
lt-LT: Verslas ir pramonė > Mokslas ir laboratorijos > Laboratorinės cheminės medžiagos: Rūgštys; Bazės; Druskos; Tirpikliai
pl: Biznes i przemysł > Badania naukowe i laboratoryjne > Chemikalia laboratoryjne: Kwasy; Zasady; Sole; Rozpuszczalniki
el: Επιχειρηματικός & βιομηχανικός εξοπλισμός > Επιστήμη & εργαστήριο > Χημικές ουσίες εργαστηρίου: Οξέα; Βάσεις; Άλατα; Διαλύτες
bg-BG: Бизнес и промишленост > Наука и лаборатория > Лабораторни химикали: Киселини; Основи; Соли; Разтворители
ja: ビジネス・産業 > 科学・実験 > 実験用科学薬品: 酸; ベース; 塩化ナトリウム; 溶剤
it: Commercio e industria > Scienza e laboratorio > Prodotti chimici laboratorio: Acidi; Basi; Sali; Solventi
sv: Företag och industri > Vetenskap och laboratorium > Laboratoriekemikalier: Syror; Baser; Salter; Lösningsmedel
pt-PT: Business e industrial > Ciência e laboratório > Laboratórios químicos: Ácidos; Base; Sais; Solventes
nl: Zakelijk en industrieel > Wetenschap en laboratoriums > Chemische producten voor laboratoriums: Zuren; Bases; Zouten; Oplosmiddelen
zh-TW: 商業與各產業 > 科學和實驗室 > 實驗室化學用品: 酸; 鹼; 鹽類; 溶劑
fr: Entreprise et industrie > Sciences et laboratoire > Produits chimiques de laboratoire: Acides; Bases; Sels; Solvants
vi: Kinh doanh & Công nghiệp > Khoa học & Phòng thí nghiệm > Hóa chất phòng thí nghiệm: Axit; Bazơ; Muối; Dung môi
fi: Yritys ja teollisuus > Tiede ja laboratorio > Laboratoriokemikaalit: Hapot; Emäkset; Suolat; Liuottimet
zh-CN: 商业/工业 > 科学与实验 > 实验室化学品: 酸; 碱; 盐类; 溶剂
en: Business & Industrial > Science & Laboratory > Laboratory Chemicals: Acids; Bases; Salts; Solvents